臺灣板橋地方法院刑事判決　　　　　　　　　　　　　九十年度易字第三三七五號
　　公　訴　人　臺灣板橋地方法院檢察署檢察官
　　被　　　告　甲○○
　　選任辯護人　吳錫欽律師
右列被告因傷害等案件，經檢察官提起公訴（九十年度偵字第一三三四三號）及併案
移請審理（九十年度偵字第二○二五二號），本院判決如左：
    主  文
甲○○以加害生命、身體之事，恐嚇他人致生危害於安全，處拘役伍拾日，如易科罰
金，以參佰元折算壹日。緩刑貳年。
被訴傷害、毀損部分，均公訴不受理。
    事  實
一、甲○○與李戊○○係夫妻關係，但因感情素來不睦而分居多年。民國九十年六月
    七日晚上七時許，李戊○○前往臺北縣竹林路三九巷二四弄十號與甲○○討論該
    屋隔間及裝潢問題，惟雙方因意見不合而發生爭執，並相互拉扯，造成李戊○○
    受有右手前臂擦傷二處、左肘關節擦傷二處、左手腕擦傷及左手背皮下瘀血等之
    傷害（傷害部分業據撤回告訴，詳如後述），甲○○並將李戊○○推拉入廚房內
    繼續爭吵，並拉扯李戊○○之頭髮，嗣二人之子乙○○於房間內聽聞甲○○與李
    戊○○在廚房之哭叫爭吵聲後，見狀乃進入廚房將其父母二人隔開，甲○○甚怒
    ，竟基於恐嚇之犯意，拿起原先置於梳理台上之菜刀一把，在乙○○、李戊○○
    二人之面前高舉之，作勢恐嚇狀，致二人心生畏懼而危害於該二人之安全，惟後
    經乙○○奮力抓住甲○○拿菜刀之手臂，並順勢奪下將菜刀插入廚房梳理台之接
    縫中用力折斷刀柄，並因而擊破置其旁內有菜餚之瓷碗後，甲○○始行罷手。
二、案經被害人李戊○○訴由臺北縣警察局永和分局報請臺灣板橋地方法院檢察署檢
    察官偵查起訴。
    理  由
壹、有罪部分：
一、訊據被告甲○○矢口否認有何上開犯行，辯稱：當時伊係在廚房內告訴人李戊○○討論房屋裝修事宜，證人即其子乙○○卻從其後拿起菜刀砍破一個碗，伊並未
    持刀恐嚇等語，惟查上開事實迭據告訴人於警訊、偵查及審理時所指訴歷歷，核
    與證人乙○○於偵查中證述相符（見九十年度偵字第一三三四三號偵查卷第二九
    頁），而證人丁○○即證人乙○○之前女友亦到庭結稱「因當天我大約在晚上七
    點與乙○○到他們家，我進去時有看到被告與他的小兒子（按即證人丙○○）在
    家裡，我到他們家之後，告訴人才回家，後來告訴人與被告發生爭吵，我當時在
    乙○○房間有聽到告訴人與被告為了房子之事發生爭吵，後來乙○○有聽到聲音
    就跑出去看，我站在乙○○後面看，有看到被告半推半拉告訴人到廚房去，被告
    當時很兇，而且作勢又打告訴人，後來乙○○叫我不要看，我就進去房間看電視
    ，之後我聽到告訴人有哭叫聲，乙○○就往廚房方向跑，後來我就站在房間的門
    看，我有聽到乙○○問被告拿刀做什麼，被告說他要切青菜，我只有聽到他們對
    話，因為他們說的很大聲，所以我印象特別深刻，但我並沒有看到實際發生什麼
    事情。」（見本院九十年十一月二十一日訊問筆錄）是證人丁○○雖未親眼目睹
    現場經過，但依其在所處房間門旁當場聽聞證人乙○○喝斥其父即被告拿刀做什
    麼等語以觀，且現與被告及告訴人其子乙○○並無任何利害關係，所證述應屬實
    在等情，足證告訴人及證人乙○○之指訴應屬實在，而被告既自承證人丁○○當
    時係證人乙○○之女友，其子經常會帶證人丁○○回家等語（見本院九十年十一
    月七日訊問筆錄），被告辯稱證人丁○○當時並不在場，且所供不實云云，自不
    足據。至證人丙○○雖於偵查中附和被告之供詞，謂係證人乙○○因不滿隔間方
    式，乃拿菜刀砍破碗內的菜，伊當時係站在廚房其父之後面，要幫忙端菜等語（
    見上開偵查卷第三十七頁背面），惟經本院訊以證人丁○○「當時有沒有看到被
    告小兒子丙○○進去廚房勸架或作任何事？」證人丁○○乃證稱「我印象中丙○○並沒有進去廚房，他都坐在客廳看電視，也沒有進廚房跟乙○○發生爭執或對
    話。」（見同前訊問筆錄），足見證人丙○○所供應屬迴護其父之詞，尚不足據
    。而依被告提出主張之現場照片二紙所示，梳理台上遺有裂為二半之瓷碗及斷裂
    之刀柄，而刀刃及菜餚則掉落於廚房地板上，則衡情苟係證人李懷廉不滿而單純
    持刀砍破瓷碗，何以造成刀柄及刀刃斷裂？足見應以告訴人及證人乙○○所指雙
    方奪刀時，用力於梳理台接縫處折斷並擊破在旁之該瓷碗所致為可採，從而本件
    事證已甚明確，被告犯行足堪認定。
二、核被告所為係犯刑法第三百零五條之以加害生命、身體之事，恐嚇他人致生危害
    於安全罪，被告一持刀行為同時恐嚇危害告訴人及證人乙○○二人，乃一行為而
    同時觸犯數罪名，為想像競合犯，應從一重處斷。爰審酌被告犯罪之動機、目的
    、手段、與被害人之關係、所生安全危害，犯後態度等一切情狀，量處如主文所
    示之刑，並諭知易科罰金之折算標準。又被告前未曾受有期徒刑以上刑之宣告，
    有臺灣高等法院檢察署刑案紀錄簡表在卷可憑，其因一時於夫妻爭執中言行失慮
    ，偶罹刑典，惡性非重，事後並已獲告訴人諒解，告訴人並已表明不再追究之意
    並請求給予其自新機會，本院並權衡二造家庭和諧及骨肉至情，認被告經此刑之
    宣告後，應知警惕而無再犯之虞，本院因認暫不執行其刑為當，予以宣告緩刑二
    年，用啟自新。至被告持用犯案之菜刀一把，乃係二造家中之物，並未扣案且已
    斷裂而喪失其效用，並無沒收之必要，併予敘明。
貳、不受理部分：
一、公訴及併案意旨另以：被告於民國八十九年七月間，因不明原因與告訴人發生爭
    執，乃基於毀損之犯意，強行將其所有位於上址房屋之廚房內之部分天花板一加
    以拆除而損壞之。又於九十年六月七日十九時許，因與其告訴人就房屋隔間及裝
    潢問題發生口角，竟基於傷害之犯意，除與告訴人相互拉扯之外，並以徒手加以
    毆打之，造成告訴人受有右手前臂擦傷二處、左肘關節擦傷二處、左手腕擦傷及
    左手背皮下瘀血等之傷害。又另於同年六月十日十五時三十分許，在前開住處內
    ，又因與告訴人就住處裝潢一事發生爭執，竟再次基於傷害及毀損之犯意，動手
    拉扯告訴人之上衣及毆打其身體，造成告訴人之上衣破損以及受有左下肢瘀傷、
    右上肢瘀傷共六處及左手肘瘀傷等之傷害。復基於上開概括之傷害犯意，於九十
    年七月二十五日上午十時許，在上址因瓦斯管線發生爭執，乃徒手毆打告訴人致
    受有左、右手肘、手臂等擦傷之傷害。因認被告另涉有刑法第二百七十七條第一
    項之傷害罪及同法第三百五十四條之毀損罪嫌。
二、按告訴乃論之罪，告訴人於第一審辯論終結前得撤回其告訴，又告訴經撤回者，
    應諭知不受理之判決，刑事訴訟法第二百三十八條第一項、第三百零三條第三款
    分別定有明文。經查此部分傷害、毀損犯行，起訴書認係觸犯刑法第二百七十七
    條第一項及第三百五十條之罪，依同法第二百八十七條前段及第三百五十七條之
    規定，須告訴乃論。茲據告訴人當庭具狀均撤回其告訴，有撤回告訴狀在卷可憑
    ，依照上述之說明，自均應諭知不受理之判決。
據上論斷，應依刑事訴訟法第二百九十九條第一項前段、第三百零三條第三款，刑法
第三百零五條、第五十五條、第四十一條第一項前段、第七十四條第一款，罰金罰鍰
提高標準條例第一條前段、第二條，判決如主文。
本案經檢察官許智評到庭執行職務
中      華      民      國      九十一      年      二      月    四    日
          臺灣板橋地方法院刑事第六庭
                                          法  官  朱 耀 平
右正本證明與原本無異。
如不服本判決，應於判決送達後十日內，向本院提出上訴狀。
                                          書記官  黃 炎 煌
中      華      民      國      九十一      年      二      月    六    日
論罪法條之依據
刑法第三百零五條
以加害生命、身體、自由、名譽、財產之事恐嚇他人，致生危害於安全者，處二年以
下有期徒刑、拘役或三百元以下罰金。
